臺灣高雄地方法院民事判決
111年度鳳小字第555號
原      告  新光產物保險股份有限公司

法定代理人  吳昕紘  
訴訟代理人  楊昱宏  
被      告  金鳴    
上列當事人間請求侵權行為損害賠償（交通）事件，本院於民國
111年7月20日言詞辯論終結，判決如下：
    主      文
被告應給付原告新臺幣貳萬參仟柒佰壹拾參元，及自民國一一一
年五月十七日起至清償日止，按週年利率百分之五計算之利息。
原吿其餘之訴駁回。
訴訟費用新臺幣壹仟元由被告負擔。
本判決第一項得假執行。但被告以新臺幣貳萬參仟柒佰壹拾參元
為原告預供擔保，得免為假執行。
    事實及理由
一、被告經合法通知，無正當理由未於言詞辯論期日到場，核無
    民事訴訟法第386 條各款所列情形，爰依原告聲請，由其一
    造辯論而為判決。
二、原告主張：被告於民國110年7月5日17時許，駕駛車牌號碼0
    00-0000號自用小客車，在高雄市鼓山區安船街與哨船街口
    ，因倒車不慎，碰撞訴外人吳美霞所有並由訴外人方柔雯駕
    駛之車牌號碼000-0000號自用小客車（下稱系爭車輛）左後
    方，造成系爭車輛左後葉子板與保險桿交界處受損，送廠維
    修支出修復費用新臺幣（下同）47,480元（零件費用28,520
    元、工資18,960元），原吿業已賠付被保險人吳美霞，自得
    代位請求被告賠償，爰依民法第184條第1項前段、第191條
    之2、第196條及保險法第53條規定提起本件訴訟，並聲明：
    被告應給付原告47,480元，及自起訴狀繕本送達翌日起至清
    償日止，按週年利率5 ％計算之利息。
三、被告受合法通知，未於言詞辯論期日到場，亦未提出書狀做
    任何聲明或陳述。
四、本院得心證之理由：
  ㈠按汽車、機車或其他非依軌道行駛之動力車輛，在使用中加
    損害於他人者，駕駛人應賠償因此所生之損害；被保險人因
    保險人應負保險責任之損失發生，而對於第三人有損失賠償
    請求權者，保險人得於給付賠償金額後，代位行使被保險人
    對於第三人之請求權，民法第191 條之2 前段及保險法第53
    條第1 項前段分別定有明文。查原告主張之事實，業據其提
    出系爭車輛行照、道路交通事故當事人登記聯單、初步分析
    研判表、修復費用估價單、統一發票、系爭車輛車損照片等
    件為證（本院卷第13至25頁），並有本院職權調取之本件事
    故現場圖、初步分析研判表、道路交通事故調查報告表、談
    話紀錄表、現場照片等附卷可稽（本院卷第49至69頁）。而
    被告就原告主張之事實，已於相當時期受合法通知，其於言
    詞辯論期日未到場爭執，亦未提出書狀作有利於己之聲明或
    陳述以供本院審酌，依民事訴訟法第280 條第3 項、第1 項
    規定，視同自認。是本件依調查證據之結果，認原告主張之
    事實堪信為真實。是以，原告既已依保險契約給付被保險人
    系爭車輛修復費用，自得依上開法律規定代位行使對被告之
    損害賠償請求權。
  ㈡次按負損害賠償責任者，除法律另有規定或契約另有訂定外
    ，應回復他方損害發生前之原狀，前項情形，債權人得請求
    支付回復原狀所必要之費用，以代回復原狀，民法第213條
    第1項、第3項分別定有明文。又債權人所得請求者既為回復
    原狀之必要費用，倘以維修費用為估定其回復原狀費用之標
    準，則修理材料以新品換舊品時，即應予折舊（最高法院77
    年5月17日77年度第9次民事庭會議決議參照）。而關於固定
    資產折舊率又可分為平均法及定率遞減法。所謂平均法係以
    固定資產成本減除殘價後之餘額，按固定資產耐用年數表規
    定之耐用年數平均分攤，計算其每期折舊額，定率遞減法係
    以固定資產每期減除該期折舊額之餘額順序作為各次期計算
    折舊之基數，而以一定比率計算其折舊額。是依損害賠償之
    目的在於填補被害人實際損害之目的而言，應採用平均法計
    算折舊，較為公允。查原告業已賠付系爭車輛修復費用47,4
    80元，其中零件費用28,520元、工資18,960元，此費用維修
    之項目核與系爭車輛因本件事故造成之車損部位相符，有前
    開系爭車輛車損照片、估價單可稽，堪認均屬修復所必要。
    而系爭車輛係103年5月出廠（本院卷第13頁），迄本件事故
    110年7月5日發生時，已使用7年2月（不滿1個月者以1月計
    ），依行政院所頒固定資產耐用年數表及固定資產折舊率表
    ，自用小客車之耐用年數為5年，則零件扣除折舊後之修復
    費用估定為4,753元【計算方式：1.殘價＝取得成本÷(耐用年
    數＋1)即28,520÷(5+1)≒4,753（小數點以下四捨五入）；2.
    折舊額＝(取得成本－殘價)×1/（耐用年數）×（使用年數）即
    (28,520－4,753)×1/5×（7+2/12）≒23,767（小數點以下四捨
    五入）；3.扣除折舊後價值＝（新品取得成本－折舊額）即28
    ,520－23,767＝4,753】，加計無庸計算折舊之工資18,960元
    ，共計23,713元。原告代位請求被告賠償23,713元，自屬有
    據，應予准許。
　㈢復按遲延之債務，以支付金錢為標的者，債權人得請求依法
    定利率計算之遲延利息；應付利息之債務，其利率未經約定
    ，亦無法律可據者，週年利率為5 ％；給付無確定期限者，
    債務人於債權人得請求給付時，經其催告而未為給付，自受
    催告時起，負遲延責任。其經債權人起訴而送達訴狀，與催
    告有同一之效力，民法第203 條、第233 條第1 項前段、第
    229 條第2 項亦分別定有明文。查本件給付無確定期限，原
    告起訴狀繕本於111年5月6日寄存送達被告（本院卷第45頁
    ），自寄存之日起經10日即111年5月16日發生送達加催告之
    效力。準此，原告請求被告給付23,713元，及自起訴狀繕本
    送達翌日即111年5月17日起至清償日止，按週年利率5 ％計
    算之利息，於法並無不合，應予准許。
五、綜上所述，原告依民法第184條第1項前段、第191條之2、第
    196條及保險法第53條規定，請求被告給付23,713元，及自1
    11年5月17日起至清償日止，按週年利率5％計算之利息，為
    有理由，應予准許，逾此範圍之部分，為無理由，應予駁回
    。
六、本件係就民事訴訟法第436條之8適用小額訴訟程序所為被告
    敗訴之判決，依同法第436條之20規定，應依職權宣告假執
    行，並依同法第436條之23準用第436條第2項，適用同法第3
    92條第2項規定，依職權宣告被告如預供擔保，得免為假執
    行。
七、又本件應適用小額訴訟程序，依民事訴訟法第436 條之19第
    1 項規定，法院為訴訟費用之裁判時，併確定訴訟費用額為
    1,000元。另原告之訴雖一部有理由、一部無理由，然因原
    告確有提起本件訴訟必要，且起訴後應徵之裁判費至少為1,
    000 元（民事訴訟法第77條之13規定參照），是本院認應依
    民事訴訟法第79條規定，酌量情形由被告全部負擔。
中　　華　　民　　國　　111 　年　　8 　　月　　3 　　日
                   鳳山簡易庭  法  官  楊儭華
訴訟費用計算式：
裁判費(新臺幣)   1,000元
合計             1,000元
上為正本證明與原本無異。
民事訴訟法第436條之24第2項：對於本判決之上訴，非以違背法
令為理由，不得為之。
如對本判決上訴，須於判決送達後20日內向本院提出上訴狀，並
須表明原判決所違背之法令及其具體內容與依訴訟資料可認為原
判決有違背法令之具體事實之上訴理由。（均須按他造當事人之
人數附繕本）。
中　　華　　民　　國　　111 　年　　8 　　月　　3 　　日
                               書記官  李冠毅